臺灣高等法院刑事判決
110年度侵上訴字第139號
上  訴  人  
即  被  告  陳○偉


選任辯護人  匡伯騰律師（法律扶助）
參與訴訟人 代號AD000-A108160  （真實姓名年籍詳卷）
代  理  人  黃懷瑩律師（法律扶助）
上列上訴人即被告因妨害性自主案件，不服臺灣臺北地方法院10
8年度侵訴字第71號，中華民國110年4月16日第一審判決（起訴
案號：臺灣臺北地方檢察署108年度偵字第15182號），提起上訴
，本院判決如下：
    主  文
上訴駁回。
陳○偉緩刑貳年，緩刑期間付保護管束。
    理  由
一、本案經本院審理結果，認第一審以上訴人即被告陳○偉（下
    稱被告）犯刑法第224條強制猥褻罪，量處有期徒刑8月，其
    認事用法及量刑均無不當，應予維持，並引用第一審判決書
    記載之事實、證據及理由（如附件）。
二、駁回上訴之理由：
　㈠被告上訴意旨略以：被告業已與被害人代號AD000-A108160（
    下稱A女，真實姓名詳卷，本件判決內容因有揭露足以識別
    被害人身分資訊之虞，爰依性侵害犯罪防治法第12條第2項
    之規定，於本件判決書以代號代替被害人）和解，請從輕量
    刑，給予被告改過自新之機會云云。
　㈡按量刑輕重，屬法院得依職權自由裁量之事項，苟其量刑已
    以行為人之責任為基礎，並斟酌刑法第57條各款所列情狀，
    在法定刑度內，酌量科刑，無偏執一端，致明顯失出失入情
    形，自不得指為不當或違法（最高法院103年度台上字第291
    號、第331號判決意旨參照）；且在同一犯罪事實與情節，
    如別無其他加重或減輕之原因，下級審量定之刑，亦無過重
    或失輕之不當情形，則上級審法院對下級審法院之職權行使
    ，原則上應予尊重（最高法院85年度台上字第2446號判決意
    旨參照）。經查原審審酌被告為圖一己性慾滿足，不顧A女
    之反對，違反其意願，接續對A女強制猥褻得逞，造成A女心
    靈受創等刑法第57條各款所列情狀，為被告量刑之基礎量刑
    ，並無濫用量刑權限，亦無判決理由不備，或其他輕重相差
    懸殊等量刑有所失出或失入之違法或失當之處。又被告雖於
    本院審理中與A女另達成和解，然如上所述，原審顯已斟酌
    刑法第57條各款事由，並基於刑罰目的性之考量、刑事政策
    之取向以及行為人刑罰感應力之衡量等因素而為刑之量定，
    並以行為人責任為基礎，未逾越法定刑度，亦無違背公平正
    義之精神，客觀上不生量刑畸重畸輕之裁量權之濫用，核屬
    法院量刑職權之適法行使，難認有何不當。從而，被告提起
    上訴，仍執前開情詞為爭執，並對於原審量刑之自由裁量權
    限之適法行使，持己見為不同之評價，而指摘原判決不當，
    自難認有理由，應予以駁回。
三、緩刑之宣告：查被告前未曾受有期徒刑以上刑之宣告，有本
    院被告全國前案紀錄表附卷可稽，其因一時失慮，致犯本罪
    ，且犯後於本院審理時業已全部坦承犯行，深知悔悟，本院
    認其經此次科刑教訓後，當益知警惕，應無再犯之虞，因認
    其所受宣告之刑，以暫不執行為適當，且參酌代理人為A女
    表示之意見：A女願意給予被告自新之機會，就緩刑部分沒
    有意見等語（見本院卷242頁），並為確保緩刑之成效，透
    過保護管束之執行，觀察被告之表現及暫不執行刑罰之成效
    ，配合撤銷緩刑宣告之規定，強化惕勵自新之效果，是依刑
    法第74條第1項第1款規定，諭知緩刑期間2年，一併依刑法
    第93條第1項第1款規定宣付保護管束，以加強緩刑之功能，
    期其自新。
據上論斷，應依刑事訴訟法第373條、第368條，判決如主文。
本案經檢察官郭昭吟提起公訴，檢察官柯怡如到庭執行職務。
中　　華　　民　　國　　110 　年　　12　　月　　23　　日
　　　　　　　　　刑事第十一庭  審判長法　官  張江澤
　　　　　　　　　　　　　　　　　　  法　官  章曉文
　　　　　　　　　　　　　　　　　　  法  官　郭惠玲
以上正本證明與原本無異。
如不服本判決，應於收受送達後20日內向本院提出上訴書狀，其
未敘述上訴之理由者並得於提起上訴後20日內向本院補提理由書
（均須按他造當事人之人數附繕本）「切勿逕送上級法院」。
                                      書記官  湯郁琪
中　　華　　民　　國　　110 　年　　12　　月　　23　　日
　　　　　　　　　　　　　　　　　　　
附錄：本案論罪科刑法條全文
中華民國刑法第224條（強制猥褻罪）
對於男女以強暴、脅迫、恐嚇、催眠術或其他違反其意願之方法
，而為猥褻之行為者，處6月以上5年以下有期徒刑。